臺灣新北地方法院三重簡易庭小額民事判決
111年度重小字第2410號
原      告  李驊倫  
被      告  許博舜  

上列當事人間請求清償借款事件，本院於民國111年11月3日言詞
辯論終結，判決如下：
　　主　    文
一、被告應給付原告新臺幣（下同）1萬元，及自民國111年4月2
    0日起至清償日止，按年息5％計算之利息。
二、原告其餘之訴駁回。
三、訴訟費用1,000元由被告負擔158元，餘由原告負擔。
四、本判決原告勝訴部分得假執行。
    事實及理由
一、原告主張：被告自民國111年2月起，陸續向原告借款，經原
    告以現金交付予被告收受，雙方未約定返還期限。嗣原告於
    同年3月20日催告請求被告償還上開借款金額63,416元（下
    稱系爭借款），仍一再拖延，分毫未獲清償。爰依消費借貸
    之法律關係提起本件訴訟，並聲明：被告應給付原告63,416
    元，及自支付命令聲請狀繕本送達翌日起至清償日止，按年
    息5％計算之利息。
二、被告雖未到庭，然具狀辯稱：伊否認向原告借款，此部分應
    由原告負舉證責任。另原告出具之EXCEL表格（下稱系爭表
    格）所記載內容，毫無根據，亦未見說明欠款之具體事實，
    不能僅憑系爭表格，即認為被告向原告借款。系爭表格實為
    日常生活花費之記帳，甚至有些是分期付款之花費，上開支
    出費用時，證人黃維揚均不在場，如何能夠知悉或證明被告
    確實有向原告借貸乙情，實令人難以相信。並聲明：請求駁
    回原告之訴。
三、本院之判斷：
　㈠按當事人主張有利於己之事實者，就其事實有舉證之責任，
    民事訴訟法第277條前段定有明文。又按稱消費借貸者，謂
    當事人一方移轉金錢或其他代替物之所有權於他方，而約定
    他方以種類、品質、數量相同之物返還之契約，民法第474
    條第1項定有明文。故消費借貸，於當事人間必本於借貸之
    意思合致，而有移轉金錢或其他代替物之所有權於他方之行
    為，始得當之。是以消費借貸，因交付金錢之原因多端，除
    有金錢之交付外，尚須本於借貸之意思而為交付，方克成立
    。倘當事人主張與他方有消費借貸關係存在者，自應就該借
    貸意思互相表示合致及借款業已交付之事實，均負舉證之責
    任，其僅證明有金錢之交付，未能證明借貸意思表示合致者
    ，仍不能認為有該借貸關係存在（最高法院98年度台上字第
    1045號判決意旨參照）。
　㈡經查：
　⒈原告主張自111年2月起陸續借款予被告，並提出雙方LINE對
    話紀錄（本院卷第67至83頁），此部分事實應可認定。然被
    告否認受領款項係基於雙方之消費借貸關係，原告既主張本
    於消費借貸請求被告返還借款，自應由原告就兩造間存有借
    貸意思表示合致之事實，負舉證責任之責。　
　⒉原告主張被告積欠系爭款項，並提出兩造LINE對話截圖為據
    ，而依兩造間之對話：「（原告）有空回我電話一下。（被
    告）語音通話。（原告）你現在手邊跟中信戶零用金一共多
    少？（被告）1萬3千元。（原告）？（圖為表格）（被告）
    中信戶約6千元。（原告）你借回台北1萬不算在內。零用金
    都用這個夾鏈袋，我發現用皮包給你，你都會亂帳。（被告
    ）收到。（原告）所以你1萬元有拿走嗎？（被告）有帶回
    台北。」等語（本院卷第75頁），是依上開對話顯示，被告
    對於原告主張有1萬元借款債權並未爭執。復與證人黃維揚
    到庭所證：於3月17日被告說要回北部看家人，原告有借他1
    萬元當作交通費用等情（本院卷第117頁），互核相符，足
    認兩造間就此1萬元確實有消費借貸之事實，故原告請求被
    告返還借款1萬元部分，洵屬有據。
　⒊至超過上開1萬元之借款債權部分，原告同樣提出雙方LINE對
    話紀錄為證（本院卷第61至83頁）。惟查，觀諸上開對話及
    系爭表格內容（本院卷第79頁、第83頁），不僅未提及借款
    確切金額、日期、還款日，乃至約定利息等締約之必要資訊
    ，且由系爭表格內容項目多為流水帳之記載（例如購買羊肉
    爐、自助餐早午餐、保養、加油等項目），核與雙方對話時
    ，原告稱此為「零用金」相符（本院卷第75頁），堪認系爭
    表格內所載款項係被告保管原告所託付之「零用金」，是前
    揭對話內容自無法證明超過1萬元部分，雙方有消費借貸之
    法律關係存在，而證人黃維揚就超過前述1萬元部分所證，
    亦顯與前揭對話內容不符，難以遽採。是原告就其主張超過
    前述1萬元部分之消費借貸關係存在，舉證尚有不足，無從
    允許。
  ⒋準此，依據證據調查所得結果，並衡以經驗以及論理法則，
    僅能認定兩造間僅有就1萬元部分達成借貸意思之合致，並
    交付予被告，其餘53,416元之交付原因難認是基於借貸關係
    。
四、綜上所述，原告未能舉證證明系爭借款全部均與被告達成借
    貸意思之合致，依證據調查之結果僅能證明其中1萬元，確
    屬原告基於借貸關係交付給被告收受，是原告提起本件訴訟
    請求被告給付1萬元，及自111年4月20日至清償日止（司促
    卷第23頁），按年息5％計算之利息，為有理由，應予准許；
    至逾此範圍之請求，則無理由，應予駁回。
五、本件事證已臻明確，兩造其餘攻擊、防禦方法及所提證據，
    核與判決結果不生影響，無逐一論敘之必要。
六、本件係就民事訴訟法第436條之8適用小額訴訟程序所為被告
    敗訴之判決，依同法第436條之20規定，由本院依職權宣告
    假執行。　　
七、訴訟費用負擔之依據：民事訴訟法第79條、第436條之19第1
    項規定，確定訴訟費用之負擔如主文第3項所示。
中　　華　　民　　國　　111 　年　　11　　月　　24　　日
　　　　　　　　　三重簡易庭  法  官  王凱俐
以上為正本係照原本作成。
對於本件判決如有不服，應於收受送達後20日內向本院提出上訴
書狀，上訴於本院合議庭，並按他造當事人之人數附具繕本。當
事人之上訴，非以判決違背法令為理由不得為之，上訴狀應記載
上訴理由，表明下列各款事項：
（一）原判決所違背之法令及其具體內容。
（二）依訴訟資料可認為原判決有違背法令之具體事實。
如未於上訴後20日內補提合法上訴理由書，法院得逕以裁定駁回
上訴。
中　　華　　民　　國　　111 　年　　11　　月　　24　　日
　　　　　　　　　　　　　　　書記官　李采錡